臺灣橋頭地方法院刑事判決　　　　　　 109年度侵訴字第37號
公　訴　人　臺灣橋頭地方檢察署檢察官
被　　　告　陳石　


指定辯護人　本院公設辯護人李佩娟
上列被告因妨害性自主等案件，經檢察官提起公訴（109 年度偵
字第8869號），本院判決如下：
    主  文
陳石與未滿十四歲之人為有對價之性交行為，處有期徒刑壹年捌
月。緩刑肆年，並應向檢察官指定之政府機關、政府機構、行政
法人、社區或其他符合公益目的之機構或團體，提供壹佰肆拾小
時之義務勞務。緩刑期間付保護管束。
    犯罪事實
一、陳石為成年人，其於民國108 年3 、4 月間，以臉書通訊軟
    體認識代號AV000-A000000 號之少女（94年10月生，真實姓
    名年籍詳卷，下稱A 女），陳石明知A 女當時係未滿14歲之
    人，竟基於與未滿14歲之人為有對價之性交行為及引誘使少
    年為有對價性交行為之犯意，先於108 年5 、6 月間之某時
    許，主動向A 女表示如雙方發生性行為，其願意給付A 女金
    錢，藉此引誘A 女與其發生性行為，嗣陳石即於108 年5 、
    6 月間某日16、17時許，在高雄市加宏路右昌森林公園對面
    之公園內，以不違反A 女意願之方式，徒手撫摸A 女胸部及
    要求A 女徒手握住其生殖器，並將手伸進A 女內褲撫摸A 女
    下體，再將手指插入A 女陰道，最後再給與A 女新臺幣（下
    同）500 元作為報酬，使A 女合意與其為有對價之性交行為
    1 次。
二、案經A 女及其法定代理人即其父（代號AV000-A109079A，真
    實姓名年籍詳卷，下稱B 男）訴由高雄市政府警察局移送臺
    灣橋頭地方檢察署檢察官偵查起訴。
    理  由
一、程序部分
  ㈠按因職務或業務知悉或持有人口販運被害人姓名、出生年月
    日、住居所及其他足資識別其身分之資料者，除法律另有規
    定外，應予保密；政府機關公示有關人口販運案件之文書時
    ，不得揭露前項人口販運被害人之個人身分資訊，人口販運
    防制法第21條定有明文。再按宣傳品、出版品、廣播、電視
    、網際網路或其他媒體不得報導或記載有被害人之姓名或其
    他足以識別身分之資訊；行政及司法機關所製作必須公開之
    文書，不得揭露足以識別前項被害人身分之資訊，兒童及少
    年性剝削防制條例第14條第1 項、第2 項前段亦有明文。另
    按行政機關、司法機關及軍法機關所製作必須公示之文書，
    不得揭露性侵害犯罪被害人之姓名、出生年月日、住居所及
    其他足資識別被害人身分之資訊；而性侵害犯罪，係指觸犯
    刑法第221 條至第227 條、第228 條、第229 條、第332 條
    第2 項第2 款、第334 條第2 項第2 款、第348 條第2 項第
    1 款及其特別法之罪，性侵害犯罪防治法第12條第2 項、第
    2 條第1 項業已明定。經查，告訴人A 女（以下逕稱A 女）
    係本案人口販運案件暨兒童及少年性剝削防制條例、性侵害
    犯罪之被害人，因本院所製作之本案判決係屬必須公示之文
    書，為避免A 女之身分遭揭露，依上開規定，對於A 女及其
    父B 男之真實姓名年籍資料等足資識別A 女身分之資訊，均
    予以隱匿。
  ㈡按被告以外之人於審判外之陳述，雖不符刑事訴訟法第159
    條之1 至之4 等4 條之規定，而經當事人於審判程序同意作
    為證據，法院審酌該言詞陳述或書面陳述作成時之情況，認
    為適當者，亦得為證據；當事人、代理人或辯護人於法院調
    查證據時，知有刑事訴訟法第159 條第1 項不得為證據之情
    形，而未於言詞辯論終結前聲明異議者，視為有前項之同意
    ，同法第159 條之5 定有明文。立法意旨在於傳聞證據未經
    當事人之反對詰問予以核實，原則上先予排除；惟若當事人
    已放棄反對詰問權，於審判程序中表明同意該等傳聞證據可
    作為證據；或於言詞辯論終結前未聲明異議，基於尊重當事
    人對傳聞證據之處分權，及證據資料愈豐富，愈有助於真實
    發見之理念，且強化言詞辯論主義，使訴訟程序得以順暢進
    行，上開傳聞證據亦均具有證據能力。本判決所引用之證據
    資料（詳後引證據，含供述證據、非供述證據及其他具有傳
    聞性質之證據），業經本院於準備程序及審判程序予以提示
    、告以要旨，且檢察官、被告陳石及其辯護人均同意有證據
    能力（詳侵訴卷第42、149 頁），或至本院言詞辯論終結前
    均未聲明異議。本院審酌各該傳聞證據作成時之情況，認均
    與本件待證事實具有關聯性，查無證據足以證明言詞陳述之
    傳聞證據部分，陳述人有受外在干擾、不法取供或違反其自
    由意志而陳述之情形；書面陳述之傳聞證據部分，以及其餘
    非供述證據，亦均無遭變造或偽造之情事，且均為證明犯罪
    事實存否所必要，認為以之作為證據應屬適當，揆諸上開規
    定，自均具證據能力。
二、認定犯罪事實所憑之證據及理由
    查被告對上揭犯罪事實於警詢、偵訊及本院準備程序、審判
    程序均坦承不諱（詳警卷第9-17頁；偵卷第21-23 頁；侵訴
    卷第40-41 、149 、165 頁），核與證人A 女於警詢、偵訊
    及本院審判程序所證相符（詳警卷第46-48 、57-61 、69-7
    1 頁；偵卷第13-14 頁；侵訴卷第150-159 頁），且有被告
    之臉書資料、A 女與被告之臉書對話紀錄擷圖照片（詳警卷
    第89-179頁）、A 女之代號與真實姓名對照表及戶籍資料（
    詳偵卷及本院卷彌封袋）附卷可稽，足認被告之任意性自白
    與事實相符，洵堪採信。本案事證明確，被告上開犯行，堪
    以認定，應予依法論科。
三、論罪科刑
  ㈠法律構成要件之說明
  1.按兒童及少年性剝削防制條例第32條第1 項之引誘使少年為
    有對價之性交行為罪之構成要件為「引誘、容留、招募、媒
    介、協助或以他法，使兒童或少年為有對價之性交或猥褻行
    為」，並未如刑法第233 條第1 項引誘未滿16歲之男女性交
    罪之構成要件「意圖使未滿16歲之男女與他人為性交或猥褻
    之行為，而引誘、容留或媒介之者」，有明文規定限於「與
    他人」；況且，兒童或少年苟本非從事性交易之人，係因嫖
    客之引誘、容留、媒介、協助或以他法，始與嫖客為性交易
    者，該嫖客已非單純之嫖客，而係兼為引誘、容留、媒介、
    協助或以他法，使兒童或少年為性交易之人，自有上開兒童
    及少年性剝削防制條例第32條第1 項規定之適用（最高法院
    100 年度臺上字第3298號判決意旨參照）。經查，本件A 女
    在案發時為12歲以上未滿14歲之少年，有其個人戶籍資料查
    詢結果在卷可參（詳侵訴卷之彌封袋）。而被告係主動對A
    女提議為犯罪事實欄所示有對價之性交行為等情，業經被告
    於準備程序供承明確（詳侵訴卷第41頁），核與證人A 女於
    審判程序所證相符（詳侵訴卷第154 頁），堪認屬實。且A
    女迄今除本案以外，未曾與他人發生有對價之性行為乙節，
    亦經證人A 女於審判程序證述詳實（詳侵訴卷第155 頁）。
    由此足見被告係以金錢對價為引誘，方使本非從事性交易之
    少年即A 女萌生意願，而與其發生有對價之性交行為。則縱
    使其係引誘A 女與自己（而非他人）為有對價之性交行為，
    依前揭說明，亦該當兒童及少年性剝削防制條例第32條第1
    項規定之構成要件。
  2.復按「人口販運」係指意圖使未滿18歲之人從事性交易、勞
    動與報酬顯不相當之工作或摘取其器官，而招募、買賣、質
    押、運送、交付、收受、藏匿、隱避、媒介、容留未滿18歲
    之人，或使未滿18歲之人從事性交易、勞動與報酬顯不相當
    之工作或摘取其器官；而「人口販運罪」，指從事人口販運
    ，而犯本法、刑法、勞動基準法、兒童及少年性剝削防制條
    例或其他相關之罪，人口販運防制法第2 條第1 款第2 目、
    第2 款分別定有明文。被告如犯罪事實欄所示引誘而使少年
    即A 女從事有對價之性交行為即性交易，而犯刑法暨兒童及
    少年性剝削防制條例之罪，依上開規定，自屬人口販運行為
    而構成人口販運罪，惟因人口販運防制法對此並無相應刑罰
    之規定，仍應依刑法、兒童及少年性剝削防制條例規定論罪
    科刑。再按與未滿16歲之人為有對價之性交或猥褻行為者，
    依刑法之規定處罰之，兒童及少年性剝削防制條例第31條第
    1 項定有明文。是兒童及少年性剝削防制條例第31條第1 項
    本身並無刑罰之規定，與未滿14歲、14歲以上未滿16歲之人
    為有對價之性交行為者，因屬合意之性交行為，應依交易對
    象之年齡，分別適用刑法第227 條第1 項、第3 項之規定處
    斷。又A 女未滿14歲，業如前述，則被告與A 女為有對價之
    性交行為，依上開說明，自應依刑法第227 條第1 項規定論
    處。
  ㈡核被告所為，係犯人口販運防制法第2 條第2 款之人口販運
    罪（惟應依後述刑法暨兒童及少年性剝削防制條例之規定論
    罪科刑）、兒童及少年性剝削防制條例第32條第1 項前段之
    引誘使少年為有對價之性交行為罪，暨同條例第31條第1 項
    之與未滿16歲之人為有對價之性交行為罪，應依刑法第227
    條第1 項之對於未滿14歲之女子為性交罪論處。起訴書就被
    告犯行雖未記載上開人口販運罪暨兒童及少年性剝削防制條
    例之罪名及犯行，然其中所犯兒童及少年性剝削防制條例第
    31條第1 項與未滿16歲之人為有對價之性交行為罪，與業經
    起訴之刑法第227 條第1 項與未滿14歲之女子為性交罪，均
    是合意性交，僅是前者尚有對價關係存在，且本即應依刑法
    第227 條第1 項對於未滿14歲之女子為性交罪論處，而同條
    例第32條第1 項引誘少年為有對價之性交行為罪部分，與業
    經起訴部分有想像競合之裁判上一罪關係（詳後述），而為
    起訴效力所及，本院自應併予審理。況本院於審判程序已將
    上開罪名闡明予被告（詳侵訴卷第148 頁），自無礙於被告
    防禦權之行使。又被告如犯罪事實欄所示以手指插入A 女陰
    道而為性交行為前，雖另曾徒手撫摸A 女胸部及要求A 女徒
    手握住其生殖器，並將手伸進A 女內褲撫摸A 女下體，而為
    猥褻行為。然上開猥褻行為均係其性交之前置行為，而均為
    性交犯行所構成之罪名所吸收（最高法院92年度臺上字第29
    64號判決意旨參照），均不另論罪。被告以一行為觸犯上開
    數罪名，屬想像競合犯，依刑法第55條規定，應從一重以兒
    童及少年性剝削防制條例第31條第1 項之與未滿16歲之人為
    有對價之性交行為罪，並依刑法第227 條第1 項之對於未滿
    14歲之女子為性交罪論處。
  ㈢起訴書針對被告犯行，雖未記載被告於案發時曾要求A 女徒
    手握住其生殖器之猥褻犯行，然此部分與起訴書所記載並經
    本院前開論罪科刑之性交犯行，有吸收犯之實質上一罪關係
    ，自為起訴效力所及，本院於審判程序亦已將此部分事實曉
    諭予被告表示意見（詳侵訴卷第165 頁），無礙於被告防禦
    權之行使，自得併予審究。
  ㈣刑之減輕
    按刑之量定，為求個案裁判之妥當性，法律固賦予法院裁量
    權，但此項裁量權之行使，除應依刑法第57條規定，審酌行
    為人及其行為等一切情狀，為整體之評價，並應顧及比例原
    則與平等原則，使罪刑均衡，輕重得宜，以契合社會之法律
    感情。刑法第59條規定犯罪之情狀可憫恕者，得酌量減輕其
    刑，其所謂「犯罪之情狀」，與同法第57條規定科刑時應審
    酌之一切情狀，並非有截然不同之領域，於裁判上酌減其刑
    時，應就犯罪一切情狀（包括第57條所列舉之10款事項），
    予以全盤考量，審酌其犯罪有無可憫恕之事由（即有無特殊
    之原因與環境，在客觀上足以引起一般人之同情，以及宣告
    法定最低度刑，是否猶嫌過重等等），以為判斷。查被告如
    犯罪事實欄所示，不顧A 女年幼，性觀念未臻成熟，逕與A
    女為有對價之性交行為，所為固應予責難。然而，被告所犯
    兒童及少年性剝削防制條例第31條第1 項之與未滿16歲之人
    為有對價之性交行為罪，應依刑法第227 條第1 項之對於未
    滿14歲之女子為性交罪論處，法定最低本刑為3 年以上有期
    徒刑，刑度甚重。考量被告行為時年僅20歲，智慮尚淺，且
    在本件案發前，均無任何犯罪之前科紀錄，有臺灣高等法院
    被告前案紀錄表存卷可稽，復酌以被告犯後不僅坦承犯行，
    且業與A 女達成民事調解，並已如數給付調解金，此有調解
    筆錄及匯款單據在卷可佐（詳偵卷第35-36 頁；侵訴卷第51
    頁）。是綜合考量被告之年紀尚輕、前科素行尚佳，以及其
    犯後終知填補其犯行所造成之損害，依社會一般觀念及法律
    情感，就其所犯之罪即便依上開法定最低本刑即有期徒刑3
    年論處，仍嫌過重，在客觀上應足以引起一般人之同情，堪
    認其犯罪之情狀尚堪憫恕，爰依刑法第59條規定，就其所犯
    之罪酌減其刑。
  ㈤刑之裁量
    爰審酌被告為滿足自己之性慾，透過網路認識A 女，並在知
    悉A 女為12歲以上未滿14歲之少女後，仍利用A 女智慮未深
    ，身心發展及性觀念意識均未臻健全成熟之機會，以金錢為
    誘，使A 女萌發與其為性行為之意願，並進而對A 女為有對
    價之猥褻、性交行為，其犯罪動機及犯罪手段均非可取，其
    所為對於A 女之身心健康勢必會造成相當程度之負面影響，
    實值非難；惟念及其年紀尚輕，在本件案發前無任何犯罪之
    前案紀錄（如前述），且犯後均能坦承全部犯行，並業與A
    女達成民事調解，更已如數給付調解金（以上均如前述）；
    再考量其本件與A 女為性交行為之方式、犯罪所生損害之程
    度，暨其於審判程序自陳高職肄業之智識程度，未婚且無子
    女，目前擔任廚師，月入約3 萬7,000 元，並與父母及姐姐
    同住等一切情狀（詳侵訴卷第169 頁），量處如主文所示之
    刑。
  ㈥緩刑宣告
  1.被告未曾因故意犯罪受有期徒刑以上刑之宣告，有其臺灣高
    等法院被告前案紀錄表在卷可憑，其因一時失慮，致罹刑典
    ，然已坦承所有犯行，且與A 女達成民事調解並已如數給付
    調解金，業如前述，顯有悔意，而A 女及其父B 男亦均當庭
    向本院表示願意原諒被告給其機會等語（詳侵訴卷第169 頁
    ），本院審酌上情，信被告經此刑之宣告後，應知警惕而無
    再犯之虞，因認前開對其所宣告之刑，以暫不執行為當，爰
    依刑法第74條第1 項第1 款規定，就其本案所犯之罪，宣告
    緩刑4 年，以啟自新。另緩刑期內，為導正被告之行為與法
    治觀念，爰併依刑法第74條第2 項第5 款之規定，命其應向
    指定之政府機關、政府機構、行政法人、社區，或其他符合
    公益目的之機構或團體，提供140 小時之義務勞務。
  2.按「受緩刑之宣告者，除有下列情形之一，應於緩刑期間付
    保護管束外，得於緩刑期間付保護管束：一、犯刑法第91條
    之1 所列之罪者。二、執行刑法第74條第2 項第5 款至第8
    款所定之事項者。」，刑法第93條第1 項定有明文。又按「
    （第一項）成年人故意對兒童及少年犯兒童及少年性剝削防
    制條例、刑法妨害性自主罪章、殺人罪章及傷害罪章之罪而
    受緩刑宣告者，在緩刑期內應付保護管束。（第二項）法院
    為前項宣告時，得委託專業人員、團體、機構評估，除顯無
    必要者外，應命被告於付保護管束期間內，遵守下列一款或
    數款事項：一、禁止對兒童及少年實施特定不法侵害之行為
    。二、完成加害人處遇計畫。三、其他保護被害人之事項。
    」，兒童及少年福利與權益保障法第112 條之1 第1 項、第
    2 項亦有明文。經查：
  ⑴被告本案所犯之刑法第227 條第1 項對於未滿14歲之女子為
    性交罪，乃刑法第91條之1 所列之罪；本院並依刑法第74條
    第2 項第5 款之規定，命被告應於緩刑期間提供140 小時之
    義務勞務；且被告為本案行為時為成年人，A 女則是12歲以
    上未滿14歲之少年，被告引誘暨與A 女為有對價之性交行為
    ，亦屬成年人故意對少年犯刑法妨害性自主罪章及兒童及少
    年性剝削防制條例之罪；自應依上開刑法第93條第1 項第1
    款、第2 款規定及兒童及少年福利與權益保障法第112 條之
    1 第1 項規定，諭知被告在緩刑期間付保護管束。
  ⑵法院於判斷是否屬於「顯無必要」依兒童及少年福利與權益
    保障法第112 條之1 第2 項命被告於保護管束期間遵守該條
    項所列事項時，應審酌被告犯罪時之動機、目的、手段、犯
    後態度、對被害人侵害程度、再犯可能性、與被害人之關係
    ，及被告前有無曾經類似犯罪行為，或為一時性、偶發性犯
    罪等因素而為綜合判斷（兒童及少年福利與權益保障法第11
    2 條之1 立法理由第4 點參照）。查被告與案發時仍未滿14
    歲之A 女為性交行為固有不該，然其當時係在不違反A 女意
    願下與A 女發生性交行為，犯後亦坦承犯行，並與A 女達成
    調解且已如數給付調解金；再佐以被告在本件案發前未曾與
    A 女見面，案發後亦未再與A 女見面，且自108 年底迄今均
    未再與A 女聯繫等情，經被告於審判程序供述屬實（詳侵訴
    卷第165-166 頁），核與證人A 女於審判程序所證相符（詳
    侵訴卷第157-159 頁），已足見被告嗣後應不致再與A 女有
    所聯繫；加上被告亦於審判程序供稱其係於新北市居住、工
    作，除高中以前曾赴高雄求學外，高中休學後即均在北部生
    活等語明確（詳侵訴卷第166-167 頁），意指其與A 女之居
    住地即高雄市並無何地緣關係，益徵被告與A 女未來生活應
    無交集。本院審酌上述各情，認本案顯無再命被告於緩刑付
    保護管束期間遵守兒童及少年福利與權益保障法第112 條之
    1 第2 項各款事項之必要，附此敘明。
據上論斷，應依刑事訴訟法第299 條第1 項前段，人口販運防制
法第2 條第1 款第2 目、第2 款，兒童及少年性剝削防制條例第
31條第1 項、第32條第1 項前段，刑法第11條前段、第227 條第
1 項、第55條、第59條，第74條第1 項第1 款、第2 項第5 款、
第93條第1 項第1 款、第2 款，兒童及少年福利與權益保障法第
112 條之1 第1 項，判決如主文。
本案經檢察官廖姵涵提起公訴，檢察官梁詠鈞到庭執行職務。
中    華    民    國  110     年    10    月    8     日
                  刑事第三庭    審判長法  官  張瑋珍
                                      法  官  羅婉怡
                                      法  官  彭志崴
以上正本證明與原本無異。
如不服本判決應於收受送達後20日內向本院提出上訴書狀，並應
敘述具體理由；如未敘述上訴理由者，應於上訴期間屆滿後20日
內向本院補提理由書（均須按他造當事人之人數附繕本）「切勿
逕送上級法院」。
中    華    民    國   110    年    10    月    8     日
                                      書記官  黃淑菁
附錄本案論罪科刑法條全文：
中華民國刑法第227條
對於未滿十四歲之男女為性交者，處 3 年以上 10 年以下有期
徒刑。
對於未滿十四歲之男女為猥褻之行為者，處 6 月以上 5 年以下
有期徒刑。
對於十四歲以上未滿十六歲之男女為性交者，處 7 年以下有期
徒刑。
對於十四歲以上未滿十六歲之男女為猥褻之行為者，處 3 年以
下有期徒刑。
第 1 項、第 3 項之未遂犯罰之。
兒童及少年性剝削防制條例第31條
與未滿十六歲之人為有對價之性交或猥褻行為者，依刑法之規定
處罰之。
十八歲以上之人與十六歲以上未滿十八歲之人為有對價之性交或
猥褻行為者，處 3 年以下有期徒刑、拘役或新臺幣 10 萬元以
下罰金。
中華民國人民在中華民國領域外犯前二項之罪者，不問犯罪地之
法律有無處罰規定，均依本條例處罰。
兒童及少年性剝削防制條例第32條
引誘、容留、招募、媒介、協助或以他法，使兒童或少年為有對
價之性交或猥褻行為者，處 1 年以上 7 年以下有期徒刑，得併
科新臺幣 3 百萬元以下罰金。以詐術犯之者，亦同。
意圖營利而犯前項之罪者，處 3 年以上 10 年以下有期徒刑，
併科新臺幣 5 百萬元以下罰金。
媒介、交付、收受、運送、藏匿前二項被害人或使之隱避者，處
1 年以上 7 年以下有期徒刑，得併科新臺幣 3 百萬元以下罰金
。
前項交付、收受、運送、藏匿行為之媒介者，亦同。
前四項之未遂犯罰之。